臺灣桃園地方法院宣示判決筆錄　　　 100年度審訴字第2017號
公　訴　人　臺灣桃園地方法院檢察署檢察官
被　　　告　鍾永東
指定辯護人　本院公設辯護人彭詩雯
上列被告因違反毒品危害防制條例案件，於中華民國100 年11月
8 日下午5 時許，在本院第十法庭宣示判決，出席職員如下：
　　　　　法　官　 黃翊哲
　　　　　書記官　 洪明媚
法官起立朗讀判決主文、犯罪事實要旨、處罰條文、附記事項，
及告以上訴限制、期間並提出上訴狀之法院，且諭知記載其內容
：
一、主  文：
    鍾永東施用第一級毒品，累犯，處有期徒刑柒月。又施用第
    二級毒品，累犯，處有期徒刑月。應執行有期徒刑捌月。
二、犯罪事實要旨：
    被告鍾永東前於民國90年間因施用毒品案件，經本院以90年
    度毒聲字第3469號裁定送觀察、勒戒後，認有繼續施用毒品
    之傾向，嗣經本院以90年度毒聲字第3838號裁定令入戒治處
    所施以強制戒治，因其戒治成效經評定為合格，再經本院以
    91年度毒聲字第509 號裁定停止戒治，於91年4 月17日併付
    保護管束出所，迄91年10月1 日保護管束期滿未經撤銷停止
    戒治，視為強制戒治已執行完畢，並經臺灣桃園地方法院檢
    察署檢察官以91年度戒偵字第563 號為不起訴處分確定。又
    於98年間因施用毒品案件，經臺灣桃園地方法院檢察署檢察
    官以98年度毒偵字第4913號為緩起訴處分確定，嗣因其於緩
    起訴期間未履行應遵守事項，經臺灣桃園地方法院檢察署檢
    察官以99年度撤緩偵字第408 號撤銷緩起訴處分。另於83年
    間因違反肅清煙毒條例等案件，經臺灣高等法院以83年度
    上訴字第7717號判決判處有期徒刑3 年2 月、4 月，應執行
    有期徒刑3 年3 月確定；復於84年間因違反肅清煙毒條例等
    案件，經臺灣高等法院以84年度上訴字第61 97 號判決判
    處有期徒刑3 年2 月、7 月，應執行有期徒刑3 年6 月確定
    ；上開、之2 罪刑經接續執行，於86年11月8 日假釋併
    付保護管束出監，嗣遭撤銷假釋，尚餘殘刑有期徒刑4 年 1
    月又13日。又於89年間因贓物、偽造文書等案件，經本院以
    89年度易字第2963號判決判處有期徒刑4 月、3 月，應執
    行有期徒刑6 月，上訴後，經臺灣高等法院以90年度上易字
    第1087號判決駁回上訴確定；再於90年間因竊盜案件，經本
    院以90年度易字第804 號判決判處有期徒刑10月確定，上
    開、之2 罪刑，經本院以94年度聲字第1696號裁定合併
    定應執行有期徒刑1 年3 月確定。繼於90年間因偽造文書案
    件，經本院以90年度訴字第1999號判決判處有期徒刑4 月
    確定，嗣因中華民國九十六年罪犯減刑條例施行，經本院以
    96年度聲減字第428 號裁定減刑為有期徒刑2 月確定，上開
    各罪刑經接續執行，於96年6 月24日縮刑期滿，於96年7 月
    16日減刑條例生效日執行完畢釋放出監。詎仍不知悔改，復
    基於施用第一級毒品之犯意，於99年11月7 日中午12時許，
    在其位於桃園縣蘆竹鄉蘆竹村12鄰21號（即桃園縣蘆竹鄉○
    ○街408 巷151 號）之住處內，以將海洛因摻入香菸內之方
    式施用第一級毒品海洛因1 次；另基於施用第二級毒品之犯
    意，於99年11月9 日為警採尿時起回溯96小時內之某時，於
    臺灣境內某不詳地點，施用第二級毒品甲基安非他命1 次。
    嗣於99年11月9 日上午9 時10分許，為警持本院核發之搜索
    票，在桃園縣蘆竹鄉富竹村大竹圍69號執行搜索時查獲，警
    方經其同意後，採集尿液送驗，結果呈鴉片類及甲基安非他
    命陽性反應，始悉上情。
三、附記事項：
    又按毒品危害防制條例第24條規定本法第20條第1 項及第23
    條第2 項之程序，於檢察官先依刑事訴訟法第253 條之1 第
    1 項、第253 條之2 之規定，為附命完成戒癮治療之緩起訴
    處分時，或於少年法院（地方法院少年法庭）認以依少年事
    件處理法程序處理時，不適用之（第1項） 。前項緩起訴處
    分，經撤銷者，檢察官應依法追訴（第2 項）。係一般刑事
    訴訟程序之例外規定，屬刑事訴訟法第1 條第1 項規定之「
    其他法律所定之訴訟程序」。該第2 項既規定，前項（第 1
    項）緩起訴處分，經撤銷者，檢察官應依法追訴，即已明示
    施用毒品案件於撤銷緩起訴處分後之法律效果為「依法追訴
    」，而非適用刑事訴訟法第253 條之3 所定撤銷緩起訴處分
    後得「繼續偵查或起訴」規定，此乃因檢察官已依毒品危害
    防制條例第24條第1 項為附命完成戒癮治療之緩起訴處分，
    被告事實上已接受等同「觀察、勒戒」之處遇，惟其竟未能
    履行該條件，自應於撤銷緩起訴處分後依法起訴，而無再次
    聲請法院裁定觀察、勒戒之必要（最高法院100 年度第1 次
    刑事庭會議決議參照）。經查，本案被告前因施用毒品案件
    ，經臺灣桃園地方法院檢察署檢察官以98年度毒偵字第4913
    號為附命完成戒癮治療之緩起訴處分後，因在緩起訴期間內
    未履行應遵守事項，而再經臺灣桃園地方法院檢察署檢察官
    以99年度撤緩偵字第408 號為撤銷緩起訴處分確定等情，有
    臺灣高等法院被告前案紀錄表、臺灣桃園地方法院檢察署檢
    察官98年度毒偵字第4913號緩起訴處分書及99年度撤緩偵字
    第408 號撤銷緩起訴處分書各1 份在卷可稽，則參酌前揭說
    明，本案檢察官依法追訴被告，於法自無不合，附此敘明。
四、處罰條文：
    毒品危害防制條例第10條第1 項、第2 項，刑法第11條前段
    、第47條第1項、第51條第5 款。
五、協商判決除有刑事訴訟法第455 條之4 第1 項第1 款於本訊
    問程序終結前，被告撤銷協商合意或檢察官撤回協商聲請者
    ；第2 款被告協商之意思非出於自由意志者；第4 款被告所
    犯之罪非第455 條之2 第1 項所定得以協商判決者；第6 款
    被告有其他較重之裁判上一罪之犯罪事實者；第7 款法院認
    應諭知免刑或免訴、不受理者情形之一，及違反同條第2 項
    「法院應於協商合意範圍內為判決；法院為協商判決所科之
    刑，以宣告緩刑或2 年以下有期徒刑、拘役或罰金為限」之
    規定者外，不得上訴。
六、如有前述得上訴之情形，得自判決送達後10日內，向本院提
    出上訴書狀，上訴於第二審法院。
中    華    民    國   100    年    11    月    8     日
                  刑事庭    法  官  黃翊哲
                            書記官  洪明媚
以上正本證明與原本無異。
                            書記官  洪明媚
中    華    民    國   100    年    11    月    8     日
附錄本案論罪科刑法條：
毒品危害防制條例第10條
施用第一級毒品者，處六月以上五年以下有期徒刑。
施用第二級毒品者，處三年以下有期徒刑。